最高法院刑事判決　　　　　　　　　　111年度台上字第957號
上　訴　人　巫永鑫
 
 
上列上訴人因違反槍砲彈藥刀械管制條例等罪案件，不服臺灣高
等法院中華民國110 年11月9 日第二審判決（110 年度上訴字第
2076號，起訴案號：臺灣士林地方檢察署109 年度偵字第9584、
13792 號），提起上訴，本院判決如下：
    主  文
上訴駁回。
    理  由
一、按刑事訴訟法第377 條規定，上訴於第三審法院，非以判決
    違背法令為理由，不得為之。是提起第三審上訴，應以原判
    決違背法令為理由，係屬法定要件。如果上訴理由書狀並未
    依據卷內訴訟資料，具體指摘原判決不適用何種法則或如何
    適用不當，或所指摘原判決違法情事，顯與法律規定得為第
    三審上訴理由之違法情形，不相適合時，均應認其上訴為不
    合法律上之程式，予以駁回。本件原判決認定上訴人巫永鑫
    有其事實欄（下稱事實欄）一之㈠所載之違反槍砲彈藥刀械
    管制條例及事實欄一之㈡所載之放火未遂、恐嚇危害安全等
    犯行，因而㈠、撤銷第一審關於放火未遂部分（沒收除外）
    之有罪判決，改判仍依刑法上想像競合規定從一重論上訴人
    犯燒燬現有人所在之建築物未遂罪，累犯（並說明法定刑無
    期徒刑部分不得加重，下同），經依刑法第19條第2 項、第
    25條第2 項規定遞予減輕其刑後，處有期徒刑1 年10月。㈡
    、維持第一審依刑法上想像競合規定從一重關於論上訴人犯
    非法製造爆裂物罪，累犯，經依刑法第19條第2 項規定減輕
    其刑後，處有期徒刑3 年10月，併科罰金新臺幣15萬元，並
    諭知罰金如易服勞役之折算標準，及上開㈠、㈡部分相關沒
    收之部分判決，駁回上訴人就此在第二審之上訴。另就㈠、
    ㈡所處有期徒刑部分定應為執行4 年6 月。已詳細敘述所憑
    之證據及取捨、認定之理由。且對於上訴人否認所製造係有
    殺傷力之爆裂物及並無放火燒燬現有人所在之建築物之犯行
    及故意等語，其辯詞不可採之理由，分別予以指駁。所為論
    斷，俱有卷存證據資料可資覆按，從形式上觀察，並無採證
    認事違背經驗法則、論理法則，亦無量刑職權之行使有濫用
    ，或其他違背法令之情形。
二、上訴意旨僅謂：對於原判決之認事用法，尚難甘服等語。未
    具體指摘原判決有何違法或不當，與法律規定得為第三審上
    訴理由之違法情形，不相適合。其對於違反槍砲彈藥刀械管
    制條例及放火未遂部分之上訴均不合法律上之程式，應予駁
    回。至其就事實欄一之㈡想像競合犯恐嚇危害安全部分，核
    屬刑事訴訟法第376 條第1 項第1 款之案件，依該條規定，
    既經原審及第一審均為有罪判決，自不得上訴於第三審法院
    。有想像競合關係之放火未遂部分，上訴人之上訴既不合法
    ，無從為實體上審理，其相競合犯恐嚇危害安全輕罪部分，
    亦無從適用審判不可分原則，併為實體上審判，同應從程序
    上予以駁回。
據上論結，應依刑事訴訟法第395 條前段，判決如主文。
中    華    民    國   111    年    2     月    10    日
                  刑事第四庭審判長法  官  林  立  華  
                                  法  官  林  瑞  斌  
                                  法  官  王  敏  慧  
                                  法  官  李  麗  珠  
                                  法  官  謝  靜  恒  
本件正本證明與原本無異
                                  書記官
中    華    民    國   111    年    2     月    14    日